【裁判字號】    98,裁,3370
【裁判日期】    981224
【裁判案由】    營利事業所得稅
【裁判全文】
最  高  行  政  法  院  裁  定
                                      98年度裁字第3370號
聲  請  人  群民股份有限公司
代  表  人  甲○○
上列聲請人因與相對人財政部臺灣省中區國稅局間營利事業所得
稅事件，對於中華民國98年6月18日本院98年度裁字第1479號裁
定，聲請再審，經臺中高等行政法院移送本院審理，本院裁定如
下：
    主  文
再審之聲請駁回。
再審訴訟費用由聲請人負擔。
    理  由
一、按對於確定裁定聲請再審，應依行政訴訟法第283條準用同
    法第277條第1項第4款之規定表明再審理由，此為必須具備
    之程式。所謂表明再審理由，必須指明確定裁定有如何合於
    行政訴訟法第273條所定再審事由之具體情事，始為相當。
    倘僅泛言有再審事由而無具體情事者，仍難謂已合法表明再
    審理由，所為再審之聲請，即屬不合法。
二、本件當事人間營利事業所得稅事件，原審以97年度訴字第44
    2號判決（下稱原審判決）駁回聲請人之訴，聲請人不服，
    提起上訴，業經本院98年度裁字第1479號裁定（下稱原確定
    裁定），以其未具體表明原審判決有何合於不適用法規、適
    用法規不當、或行政訴訟法第243條第2項所列各款之情形，
    難認對原判決之如何違背法令已有具體之指摘，其上訴為不
    合法而予以駁回確定在案。茲聲請人主張原確定裁定有行政
    訴訟法第273條第1項第1款、第13款、第14款之再審事由，
    向原審聲請再審，經原審以98年度再字第35號裁定移送本院
    審理。
三、聲請再審意旨略以：本件水災照片係95年6月14日沖洗，雖
    於前訴訟程序已提出，但原審判決對此一重要證物漏未斟酌
    ，亦未於理由書中交待，又聲請人新發現臺灣環境資訊中心
    網路新聞有關95年5月29日清晨竹南嚴重水災之報導，以此
    印證證物一水災照片於95年6月14日沖洗及鄰里長出具95年5
    月29日凌晨水災之證明書，已足資證明照片確係95年5月29
    日水災時所拍攝，益證聲請人本年度帳簿憑證確有受損滅失
    情事。再者，VCD、DVD之裸片係塑膠材質，清水沖洗即可再
    利用，如經同業或專家證人證言屬實，即可證明聲請人確無
    災害損失，自無報請相對人勘查之適用。準此，聲請人已依
    查核準則第11條第4項規定提出確實證據證明帳簿憑證滅失
    屬實，本案應依查核準則第11條第3項核定所得額。原審判
    決對聲請人於前訴訟程序各項業已提出且足以影響判決基礎
    之重要證物，未經斟酌，並有應依職權調查必要證據而不予
    調查情事，茍原審判決予以調查或斟酌，則其認定之事實即
    應被推翻，故原審判決即有認事錯誤、用法違誤情事，自應
    予廢棄等語。經核聲請人之再審理由，無非係就本件前訴訟
    程序裁判實體事實認定及證據調查取捨不服之理由。而對於
    本院上開原確定裁定，係以其提起上訴，難認對原審判決之
    如何違背法令已有具體指摘，應認其上訴為不合法，而予駁
    回，究竟原確定裁定有如何合於行政訴訟法第273條第1項第
    1款、第13款及第14款法定再審事由之具體情事，聲請人並
    未據具體敘明，顯未合法表明再審理由，依前揭說明，其聲
    請再審，於法不合，應予駁回。
四、據上論結，本件聲請為不合法。依行政訴訟法第283條、第2
    78條第1項、第104條、民事訴訟法第95條、第78條，裁定如
    主文。
中    華    民    國    98    年    12    月    24    日
                    最高行政法院第五庭
                        審判長法官  黃  璽  君
                              法官  陳  鴻  斌
                              法官  鄭  忠  仁
                              法官  吳  東  都
                              法官  陳  金  圍
以  上  正  本  證  明  與  原  本  無  異
中    華    民    國    98    年    12    月    24    日
                              書記官  彭  秀  玲


司法院資訊處製作；財團法人民間司法改革基金會備份。
